# 如果期限只有 20 天

提问人：妞妞大人 时间：2011-08-04 10:50:02
刚刚看了各位的发言，收获颇多，但是如果企业购买的银行理财产品，只有 20 天的期限，放在哪里核算会比较好呢？

回答人：chenyiwei
存续期限并不是判断金融产品分类的唯一考虑因素。持有意图、该金融产品是否具有活跃市场等考虑因素显得更为重要。如果期限只有 20 天，但准备持有至到期，中间也不能提前赎回或转让的，建议归为“贷款和应收款项”类别的金融资产，报表上列报为其他流动资产，采用摊余成本法计量。

回答人：chenyiwei
回复 ZCXXXX 的帖子
根据重要性原则而定。影响金额小、期限短、公允价值变动较小的，可以简化处理。但不清楚你所说的“简化处理”具体是什么？

回答人：chenyiwei
回复 zico9999 的帖子
作为“其他应收款”核算不合适。因为“其他应收款”代表的是无条件收取固定或可确定金额的合同债权，而按照该理财产品的合同，发行方并不负有保本和确保固定收益的合同义务。

提问人：zzh1iin 时间：2011-08-06 19:13:36
回复 chenyiwei 的帖子
为何不是持有至到期投资呢？

回答人：chenyiwei
持有至到期投资必须有活跃市场。见证监会公告[2010]37号。